# 含权债的会计分类

提问人：lichen1102 时间：2015-06-01 18:00:37
陈版： 您好！ 目前市场上的含权债大概占了所有债券的1/3,对于含权债由于嵌入了选择权，我理解应该属于衍生工具，那么在会计分类上应该只能划入交易类，除非可以分拆。但是实务中，如银行类优先股发行发也是有回购权的，但是优先股目前的会计分类为AFS，一些有回售权或回购权的债券也被放入AFS或持有至，请问这样做的依据是什么？ 谢谢！

回答人：chenyiwei
如果回售价格与回售时的摊余成本接近的，则可以认为该嵌入衍生工具与主合同密切相关，从而不需要分拆。其他情况下应进行分拆或者整体指定为交易性金融资产。当然实际操作中可能因为重要性原则的考量，或者难以确定不含权金融资产的实际利率等原因而不进行分拆处理，而是作为一个整体进行简化处理。

提问人：lichen1102 时间：2015-06-02 09:00:05
陈版，如果作为整体处理的话会计分类只能为交易性金融资产吗？

回答人：chenyiwei
如果嵌入衍生工具与主合同之间并不存在紧密联系，且不进行分拆的，则作为一个整体核算时只能指定为以公允价值计量且其变动计入当期损益的金融资产。关于如何判断紧密联系，请参考准则讲解的 23 章嵌入衍生工具一节。

提问人：zengfengxia 时间：2015-06-03 14:15:59
陈版，投资方拥有的可转债（ 2 年后可选择行权），按准则是不是应当分别将其作为债权和期权核算，债权是作为可供出售金融资产还是作为持有至到期？期权的公允价值是不是应当利用专家的工作？

回答人：chenyiwei
理论上应当分拆，其中对主合同（债权）部分，如果是到期后才可行权的，或者可分离交易的，则可能不妨碍将其作为持有至到期投资。其他情况下不应作为持有至到期投资。